【裁判字號】    92,上易,1090
【裁判日期】    920829
【裁判案由】    業務侵占
【裁判全文】
臺灣高等法院高雄分院刑事判決                  九十二年度上易字第一九號
    上  訴  人  臺灣高雄地方法院檢察署檢察官
    被      告  甲○○
右上訴人因被告業務侵占案件，不服臺灣高雄地方法院九十二年度易字第一一九六號
中華民國九十二年六月十三日第一審判決（起訴案號：臺灣高雄地方法院檢察署九十
二年度偵字第六六六一號），提起上訴，本院判決如左：
      主  文
原判決撤銷。
甲○○意圖為自己不法之所有，而侵占對於業務上所持有之物，處有期徒刑柒月。
      事  實
一、甲○○自民國九十一年七月下旬某日起至同年十二月二十六日止，在高雄市前鎮
    區○○○路六號十八樓之二「江廈廣告事業有限公司」（下稱江廈公司），擔任
    業務經理，負責銷售房屋，其工作內容為陪同客戶參觀房屋、議定價格及契約金
    收受等，為從事業務之人。甲○○因積欠他人債務，遂利用江廈公司承接廣告銷
    售「京城建設股份有限公司」（下稱京城建設公司）房屋，至京城建設公司「美
    術館」之接待中心負責銷售房屋之際，竟意圖為自己不法所有，利用職務上收取
    客戶訂金之機會，於九十一年十二月二十四日上午十時許，在高雄市○○區○○
    路高雄醫學大學附設中和紀念醫院斜對面之「肯德基」速食店內，收取客戶黃信
    榮所交付之購屋訂金新臺幣（下同）二十六萬元，得款後未將該訂金繳回公司，
    而以變易持有為所有之意思予以侵占入己，用以清償其個人債務，並於二日後即
    刻離職。嗣於九十二年一月十四日，經江廈公司查核帳目，始獲悉上情。
二、案經江廈公司訴請臺灣高雄地方法院檢察署檢察官偵查起訴。
      理  由
一、右揭犯罪事實，迭據被告甲○○於警詢、原審偵審及本院審理中坦承不諱，核與
    告訴人江廈公司代理人雷安邦先後於警詢、原審偵審及本院審理中指訴之情節相
    符，並經證人黃信榮（交付定金之客戶）、郭美珠（陪同被告收取訂金之江廈公
    司職員）分別於警詢、偵查中證述明確，復有不動產買賣契約書、江廈公司營利
    事業登記證各一份、被告簽發之本票三紙等影本附卷可佐，被告自白核與事實相
    符，自堪採信。本案事證明確，被告犯行應堪認定。
二、查被告受僱於江廈公司擔任業務經理乙職，負責銷售房屋、陪同客戶參觀房屋、
    議定價格及契約金收受等業務，而其向客戶收取之訂金，為業務上所持有之物，
    被告將上開訂金易持有為所有而侵占入己，核其所為，係犯刑法第三百三十六條
    第二項之業務侵占罪。
三、原審予以論科，固非無見。惟查，被告於原審判決前佯裝與告訴人和解，經原審
    判處有期徒刑七月並緩刑二年後，竟不履行和解內容之賠償義務，且行蹤成謎，
    公訴人上訴意旨，執以指摘原判決不當，難認無理由，應予撤銷改判。爰審酌被
    告犯後雖坦承犯行，於原審判決前佯裝與告訴人和解，竟不履行和解內容之賠償
    義務，共侵占二十六萬元，自侵占至今已有八個月之久，尚未償還告訴人公司（
    被告於原審供稱：在農曆年前曾償還三萬元），對告訴人公司所造成之損害及其
    他一切情狀，量處如主文所示之刑。
據上論結，應依刑事訴訟法第三百六十九條第一項前段、第三百六十四條、第二百九
十九條第一項前段，刑法第三百三十六條第二項，罰金罰鍰提高標準條例第一條前段
，判決如主文。
本案經檢察官林應華到庭執行職務。
中    華    民    國    九  十  二    年      八      月    二 十 九    日
                              臺灣高等法院高雄分院刑事第五庭
                                  審判長法官  吳水木
                                        法官  洪慶鐘
                                        法官  趙文淵
右正本證明與原本無異。
不得上訴。
                                  法院書記官  陳武悅
中    華    民    國      九十二      年      八      月    二十九    日
附錄：本判決論罪科刑法條：
刑法第三百三十六條第二項
對於業務上所持有之物，犯前條第一項之罪者，處六月以上五年以下有期徒刑，得併
科三千元以下罰金。


司法院資訊處製作；財團法人民間司法改革基金會備份。
